# 以无形资产对子公司增资合并报表的处理

提问人：cfshichunsheng 时间：2019-09-19 10:31:10
陈版您好。关于母公司以无形资产（账面价值为零）对子公司增资（假设无商业实质），合并报表层面将无形资产和实收资本以及当期无形资产摊销额予以抵消，抵销后合并报表层面该项无形资产的账面价值为零，但计税基础为（出资时的评估价值-累计摊销额），对于账面价值与计税基础的差是否应确认递延所得税资产。

回答人：chenyiwei
在改子公司未来有足够多的应纳税所得额的前提下，可就该项无形资产在合并报表层面的账面价值和在子公司的计税基础之间的可抵扣暂时性差异，确认递延所得税资产。确认时适用该子公司的税率。